---
title: "11_log-reg"
output: html_notebook
---
la regresion logistica 
```{r}
library(caret)
```

los valores de salida deben de ser 0 o 1 como clase, esto es importante tenerlo en consideracion 
```{r}
bh <- read.csv("Documents/GitHub/r-course/data/tema3/boston-housing-logistic.csv")
bh$CLASS <- factor(bh$CLASS, levels = c(0,1)) # le decimos explicitamente que las clases son 0 o 1
```

creamos el conjunto de entrenamiento 
```{r}
set.seed(2018)
t.id <- createDataPartition(bh$CLASS, p=0.7, list = F)
```


hacemos el modelo utilizando gml (generalize lineal model), 
bh- indica el data frame de partida utilizando los identificadores de testing y usando todas las columnas
Family- es binomial ya que es 0 o 1
```{r}
mod <- glm(CLASS ~ ., data = bh[t.id, ], family = binomial)
summary(mod)
```
aqui lo haremos en dos partes pero pondremos los datos en la tabla original 
```{r}
bh[-t.id, "PROB_SUCCESS"] <- predict(mod, newdata = bh[-t.id,], type="response")
```
aqui hago otra columna que me dira la probabilidad de exito con un 50% de probabilidad
```{r}
bh[-t.id, "PRED_50"] <- ifelse(bh[-t.id, "PROB_SUCCESS"]>=0.5, 1, 0)
```

aqui veo que tal se ajusta el modelo a mis datos
```{r}
table(bh[-t.id,"CLASS"], bh[-t.id,"PRED_50"], dnn=c("Actual","Predicho"))
```

