---
title: "Tablas de frecuencia"
output:
  html_document:
    df_print: paged
---

## TABLAS DE FRECUENCIA o matrices de confucion

primero abrimos el archivo college-per.cvs 

```{r}
cp <- read.csv("data/tema3/college-perf.csv")

```

con la funcion "ordered" asignamos a los "FACTORES" Low, Medium y high niveles, es decir que Low vale menos que Medium y este vale menos que High

```{r}
cp$Perf <- ordered(cp$Perf, 
                   levels = c("Low", "Medium", "High"))
cp$Pred <- ordered(cp$Pred,
                   levels = c("Low", "Medium", "High"))



```
TABLAS DE FRECUENCIA o Matrices de confucion usando la funcion "table"

```{r}
table <- table(cp$Perf, cp$Pred, 
               dnn =  c("Actual", "Predecido"))
table
```

tambien podemos generar una tabla de frecuencia en porcentaje (en este caso todos los parametros son el 100%), usando la funcion "prop.table"

```{r}
prop.table(table)
```

tambien podemos generar una tabla de de frecuencias en porcentaje tomando el 100% por fila o por columna de la siguiente manera:

```{r}
round(prop.table(table, 1)*100, 2)

#con 100% con las columnas
round(prop.table(table, 2)*100, 2)

```

##visualizacion de tablas de frecuencia con DIAGRAMAS DE MOSAICO

```{r}
barplot(table, legend = TRUE, 
        xlab = "Nota predecida por el modelo")
```

Grafica tipo mosaico 
```{r}
mosaicplot(table, main = "Eficiencia del modelo")
```

para saber las estadisticas de las tablas de frecuencia usamos la funcion "summary"
```{r}
summary(table)
```
la cual nos da el numero total de casos u observaciones en la tabla (4000), numero de factores que se estan analizando (2), y un tambien hace un test de independencia para los dos factores que estamos analizando, es decir un TEST DE CHI CUADRADA (4449) con 4 grados de livertad y  aqui un valor bajo de la P-value significa que las proporciones para las diferentes  clases son singnificativamente diferente y que por lo tanto estan relacionadas  es decir que no son independientes, en este caso "la eficiencia del modelo es buena" 

