---
title: "10_adl"
output: html_notebook
---
instalamos el maquete MASS
```{r}
#install.packages("MASS")
library(MASS)
library(caret)
```
cargo el paquete y convierto la columna class como tipo clase
```{r}

bn<- read.csv("Documents/GitHub/r-course/data/tema3/banknote-authentication.csv")
bn$class <- factor(bn$class)
```

creamos el data partition
```{r}
set.seed(2018)
t.id <- createDataPartition(bn$class, p=0.7, list = F)
```
el modelo se hara haciendo la paqueteria lda 
usando las columnas de entrada del 1 al 4
y las columnas de salida la columna 5 que es la clase
```{r}
mod <- lda(bn[t.id,1:4], bn[t.id,5])
#mod <- lda(class ~., data = bn[t.id,])
```

en este caso creamos una nueva columna en la tabla original llamada "pred"
```{r}
bn[t.id, "Pred"] <- predict(mod, bn[t.id, 1:4])$class
```

checo que tan bien se ajusta mi modelo los datos que no usamos para entrenar
```{r}
table(bn[t.id, "class"], bn[t.id, "Pred"], dnn = c("Actual", "Predichos"))
```

```{r}
bn[-t.id, "Pred"] <- predict(mod, bn[-t.id, 1:4])$class 
table(bn[-t.id, "class"], bn[-t.id, "Pred"], dnn = c("Actual", "Predichos"))
```